臺灣屏東地方法院刑事判決　　　　　　 100年度易字第1032號
公　訴　人　臺灣屏東地方法院檢察署檢察官
被　　　告　廖正宗
上列被告因竊盜案件，經檢察官提起公訴（100 年度偵字第5424
號、100 年度偵緝字第283 號），被告就被訴事實為有罪之陳述
，經本院告知簡式審判程序之旨，並聽取當事人之意見後，裁定
改以簡式審判程序審理，判決如下：
    主    文
廖正宗侵入住宅竊盜，累犯，處有期徒刑捌月。又踰越安全設備
竊盜，未遂，累犯，處有期徒刑柒月。應執行有期徒刑壹年貳月
。
    事    實
一、廖正宗前於民國94年間因竊盜案件，經本院以94年度易字第
    224 號判決判處有期徒刑2 年確定，於96年1 月17日縮短刑
    期假釋付保護管束出監，並於96年5 月20日保護管束期滿執
    行完畢。嗣於97年8 月因違反野生動物保育法案件，經本院
    以96年度訴字第1363號判決判處有期徒刑7 月確定，並於98
    年5 月30日執行完畢。詎猶不知悔改，復基於意圖為自己不
    法之所有，分別為下列竊盜犯行：
  (一)於100 年3 月3 日6 時25分許（起訴書誤載為上午7 時20分
    許），至屏東縣枋山鄉楓港村舊庄13號之9 ，趁住戶陳文英
    未將大門上鎖之際，侵入其住處（無故侵入住宅部分未據告
    訴），在其掛在客廳衣架上之外套口袋內，徒手竊取新臺幣
    （下同）400 元。嗣陳文英發現財物失竊，經警檢視其住宅
    內裝設之監視器畫面，循線於轄區內查訪，發現廖正宗與監
    視器畫面內之男子穿著相同，經上前盤查，始查悉上情。
  (二)於100 年5 月20日23時56分許，至屏東縣枋山鄉○○村○○
    路134 號，翻越住戶方清柏住宅之鐵製欄杆圍牆，進入車庫
    內，因車牌號碼YT-7672 號自小貨車之車門未上鎖，乃徒手
    竊取置於駕駛座零錢盒內之704 元，惟在尚未置於己力之支
    配之下，旋遭方清柏發現報警處理而當場逮捕，致未得手。
二、案經屏東縣政府警察局枋寮分局報告臺灣屏東地方法院檢察
    署檢察官偵查起訴。
    理    由
一、本件被告所犯係死刑、無期徒刑、最輕本刑為3 年以上有期
    徒刑以外之罪，亦非高等法院管轄第一審之案件，於本院準
    備程序進行中，被告就被訴事實為有罪之陳述，經告知被告
    簡式審判程序之旨，並聽取公訴人及被告之意見後，認無不
    得或不宜改依簡易審判程序進行之情事，爰裁定進行簡式審
    判程序，並依刑事訴訟法第273 條之2 之規定，簡式審判程
    序之證據調查，不受同法第159 條第1 項、第161 條之2 、
    第161 條之3 、第163 條之1 及第164 條至第170 條規定之
    限制，合先敘明。
二、上揭犯罪事實，業據被告於警詢、偵查中及本院審理時均坦
    承不諱，核與被害人即證人陳文英於警詢、偵查中之證述、
    被害人方清柏於警詢中之指述情節相符，此外，復有監視器
    翻拍照片4 張、屏東政府警察局枋寮分局扣押筆錄、扣押物
    品目錄表、被害人方清柏出具之贓物認領保管單各乙紙、現
    場照片4 張等附卷可稽，足認被告之自白核與事實相符，堪
    予採信。本件事證明確，被告所為前述犯行洵堪認定，應依
    法論罪科刑。
三、按刑法第321 條第1 項第2 款規定將「門扇」、「牆垣」、
    「其他安全設備」並列。則所謂「門扇」應專指門戶而言，
    指分隔住宅或建築物內外之出入口大門而言。而所謂「其他
    安全設備」，指門扇、牆垣以外，依社會通常觀念足認為防
    盜之一切設備者，即屬相當；而籬笆本係因防閑而設，自屬
    安全設備之一種，究與牆垣係用土磚作成之性質有間，最高
    法院25年上字第4168號、45年臺上字第210 號判例可資參照
    。查本件被告上開如犯罪事實欄一、(二)所示之行為時，所踰
    越之圍牆係鐵製欄杆，此為被告所供認，揆諸上開說明，自
    與土磚作成之牆垣性質有間，然該鐵製欄杆圍牆既具有防閑
    之效用，依社會通常之觀念，乃維護安全之防盜設備，自屬
    同條文規定之安全設備無疑。是核被告所為如犯罪事實欄一
    、(一)所示之行為，係犯刑法第321 條第1 項第1 款之侵入住
    宅竊盜罪，被告所為如犯罪事實欄一、(二)所示之行為，則係
    犯刑法第321 條第1 項第2 款、第2 項之踰越安全設備竊盜
    未遂罪。又被告上開犯罪事實欄一、(二)所示之犯行，檢察官
    雖指訴認被告亦犯有侵入住宅竊盜未遂罪嫌，然被告其僅踰
    越安全設備進入車庫內行竊，尚未進入住宅，要難謂構成刑
    法第321 條第1 項第1 款侵入住宅竊盜罪（最高法院48年臺
    上字第1367號判例意旨可參），檢察官上開認定，容有誤會
    ，然此等係屬竊盜加重條件之減少、增加，尚不生變更起訴
    法條問題，附此敘明。被告如犯罪事實欄一、(二)所示之犯行
    ，其已著手於竊盜行為之實行，惟未發生竊得財物之結果，
    其犯罪行為尚屬未遂，其犯罪結果顯較既遂之情形為輕，爰
    依刑法第25條第2 項之規定，按既遂犯之刑度減輕其刑。被
    告前曾受上揭事實欄一所載罪刑宣告及刑之執行完畢情形，
    有臺灣高等法院被告前案紀錄表乙份在卷可稽，是被告前受
    徒刑之執行完畢後，5 年以內故意再犯本案有期徒刑以上之
    罪，為累犯，應依刑法第47條第1 項規定加重其刑，未遂犯
    部分並依法先加重後減輕之。至被告所犯之上開二罪間，犯
    意各別，行為互殊，應予分別論罪，合併處罰。爰審酌被告
    素行非佳，且已有竊盜前科，正值壯年，竟不思循正途賺錢
    謀生，而為圖私利，以上述方式遂行竊盜他人財物之犯行，
    缺乏對他人財產權須予以尊重之觀念，然其本件犯行對被害
    人造成財產上之損害尚輕，及其於犯罪後坦承犯行，犯後態
    度尚佳等一切情狀，雖檢察官對被告上開二次犯行，具體求
    處應執行有期徒刑2 年2 月，惟本院於考量上開情狀後，認
    對被告科處如主文所示之刑罰，已足生懲儆之效，檢察官具
    體求刑之刑度稍嫌過重，併予敘明。
據上論斷，應依刑事訴訟法第273 條之1 第1 項、第299 條第1
項前段，刑法第321 條第1 項第1 款、第2 款、第2 項、第25條
第2 項、第47條第1 項、第51條第5 款，判決如主文。
本案經檢察官陳新君到庭執行職務。
中    華    民    國   100    年    10    月    31    日
                  刑事第四庭  法  官  李佳容
以上正本證明與原本無異。
如不服本判決應於收受判決後10日內向本院提出上訴書狀，並應
敘述具體理由；其未敘述上訴理由者，應於上訴期間屆滿後20日
內向本院補提理由書（均須按他造當事人之人數附繕本）「切勿
逕送上級法院」。
中    華    民    國   100    年    10    月    31    日
                              書記官  鍾思賢
附錄本案論罪科刑法條全文：
中華民國刑法第321 條
犯竊盜罪而有下列情形之一者，處6 月以上、5 年以下有期徒刑
，得併科新臺幣10萬元以下罰金：
一、侵入住宅或有人居住之建築物、船艦或隱匿其內而犯之者。
二、毀越門扇、牆垣或其他安全設備而犯之者。
三、攜帶兇器而犯之者。
四、結夥三人以上而犯之者。
五、乘火災、水災或其他災害之際而犯之者。
六、在車站、埠頭、航空站或其他供水、陸、空公眾運輸之舟、
    車、航空機內而犯之者。
前項之未遂犯罰之。